# 财务担保合同还是其他负债

提问人：daisy_potato 时间：2015-05-06 19:59:47
在审计一家公司时遇到这么一个问题： 第一， 2013 年，A公司出售股权予一家基金B，承诺标的股权C会产生收益覆盖基金合伙人的预期报酬，A公司承诺，如果B基金产生的收益（如出售标的股权C产生收益或经营标的股权公司C产生收益）不能覆盖B基金合伙人每年10%的报酬，则A公司给予B基金合伙人不足收益的差额以及基金合伙人投入基金的本金。 2013 年当年，A公司确认了股权转让收益，并办理了股权变更，移交实质的股权管理权利。同时，A公司预测了基金收支，预计基金经营无法覆盖基金合伙人的本金及固定报酬，故计提了一笔交易性金融负债。 第二， 2014 年基金到期，A公司发现标的股权没有给基金创造收益，基金无法兑付基金合伙人的本金及每年10%报酬，要求A公司补足差额。A公司找来新的合伙人入股，入股资金偿还原合伙人的本金及收益，同时A公司承诺给予新合伙人本金及收益9%的保障，保障来源于标的股权经营收益或处置的收益减除各类支出。请问， 2014 年A公司对于原承诺事项是否可以转回计提的拨备，因为新合伙人入股已经覆盖了原合伙人的本金及收益，A公司不在对原合伙人承担责任。同时，针对新基金合伙人，入伙期间三年，是否要针对A公司给予新合伙人的固定报酬承诺，预测未来三年基金收益及支出，估计A公司要补足多少损失，计提减值拨备。两个承诺事项针对不同批次合伙人做出。 因为 2013 年同事务所上批审计师已经做出了审计，即对于原合伙人的承诺事项，确认股权转让收益同时计提预计承担损失的拨备。 2014 年，我们认为两个承诺时限要分别处理，原计提减值准备转回，对于新的承诺事项，认为其不属于财务担保合同，因为A公司没有收取担保收益，其担保事项支付的赔偿不限于标的债务工具实际发生的损失，假设极端情况下B基金经营C公司股权没有产生任何收益，则A公司承担的损失包括B基金的本金+固定报酬+B基金的经营费用等，则采用金融工具核算新的承诺事项。因没有活跃市场报价，故采用测算，测算B基金的经营收支，预测三年A公司要承担的总损失，确认为以公允价值计量且变动计入当期损益的金融负债。 不知上述判断是否正确?敬请陈版指正。

回答人：chenyiwei
个人意见： 能否转回对前面基金B计提的拨备，关键看以前年度对基金B确认的预计负债在 2014 年末是否仍然满足或有事项准则规定的确认条件。如果仍满足确认条件，则对该拨备不能转回，只不过履行该义务的经济资源流出可以部分从新合伙人的出资中得到补偿而已，但仍不满足转回预计负债的条件。 对新合伙人的出资，是否应当考虑确认为一项实质上的年率 9 ％的借款？

提问人：daisy_potato 时间：2015-05-07 09:25:07
另外想请教陈版一个问题，财务担保合同是金融负债的一类对吗？财务担保合同在企业会计准则等中并未明确其定义，对吗？

回答人：chenyiwei
财务担保合同属于金融工具准则规范范围。解释 5 号第二条：财务担保合同，是指当特定债务人到期不能按照最初或修改后的债务工具条款偿付时，要求签发人向蒙受损失的合同持有人赔付特定金额的合同。

提问人：zengfengxia 时间：2015-05-11 09:58:44
请教陈版，第一次转让股权给B基金的时候，承诺了基金合伙人的本金和利息，这种情况下，能否认定与股权相关的风险和报酬已经转移并确认转让收益？本质上是不是仍然属于借款？

回答人：chenyiwei
对后一合伙人的承诺表明存在金融负债，但对前一合伙人的承诺已经解除，故可以确认对前一合伙人的相关预计负债的终止确认损益。此处讨论的能否终止确认并确认损益的问题是针对与前一合伙人之间的关系而言的。